

FIORELA PRADA MONTALVAN

MAGISTER ENTRIBUTACIÓN CONTADORA PÚBLICA COLEGIADA

EXPERIENCIA PROFESIONAL

SUNAT – INTENDENCIA DE PRINCIPALES CONTRIBUYENTES NACIONALES – IPCN

<u>Aud</u>itora

actualidad

2018 - A la

2016 - 2018

2015 - 2016

2013 - 2015

2011-2013

- Aplicar procedimientos de fiscalización del Impuesto a la Renta de Tercera Categoría, IGV y otros tributos, a los contribuyentes de los segmentos GRANDES, MEGAS y TOPS Nacionales.
- Formular estrategias, planes, proyectos, programas, así como diseñar iniciativas para la mejora continua de los procesos de fiscalización, incluyendo el diseño de la normatividad correspondiente; con la finalidad de mejorar el cumplimiento.

SUNAT - INTENDENCIA REGIONAL LAMBAYEQUE

Auditora

 Realizar auditorías definitivas y parciales del Impuesto a la Renta de Tercera Categoría, tributos laborales e IGV para determinar las obligaciones tributarias de los contribuyentes de la Región.

 Realizar auditorías sobre las Rentas de las Personas Naturales, con el objetivo de verificar el cumplimiento de las obligaciones tributarias.

SUNAT - INTENDENCIA REGIONAL LAMBAYEQUE

Verificadora de acciones inductivas

 Ejecutar acciones inductivas de fiscalización, a través de la atención de cartas inductivas y/o esquelas de citación.

 Ejecutar verificaciones de obligaciones formales a los contribuyentes de la jurisdicción.

SUNAT - INTENDENCIA REGIONAL LAMBAYEQUE

Resolutora de Recursos impugnatorios

- Resolver los expedientes de reclamación presentados por los contribuyentes, en el marco del procedimiento contencioso tributario, sobre las resoluciones emitidas como resultado de las auditorías parciales y definitivas de renta de tercera categoría e IGV, y otros tributos y devoluciones.
- Emitir las resoluciones que dan cumplimiento a las resoluciones emitidas por el Tribunal Fiscal.
- Emitir las resoluciones de revocación, modificación, sustitución o complementación de los actos administrativos, en los casos que correspondan.

CORPORACION HOTELERA SAN ANDRES SAC - WINMEIER HOTEL

Supervisora de Contabilidad

- Elaboración de Estados Financieros.
- Supervisar las operaciones registradas en los libros y registros contables.
- Elaboración de informes mensuales a la gerencia, referentes a estados financieros y presupuestos.
- Revisión de las diversas declaraciones de impuestos para evitar contingencias tributarias.
- Elaboración de la planilla de sueldos.
- Seguimiento y análisis de cuentas por cobrar y pagar.
- Atender las comunicaciones y requerimientos efectuados por SUNAT.

CONTACTO



976577017



Fiore_1322@hotmail.com

PERFIL PROFESIONAL

Auditora Tributaria con más de 11 años de experiencia laboral, con postgrado en la Universidad Nacional de Trujillo en la especialidad de Tributación.

Con amplios conocimientos en materia tributaria, ejecutando diversos procedimientos de fiscalización a grandes empresas en el Perú.

EDUCACIÓN

2015 - 2017

Magister en Tributación Universidad Nacional de Trujillo

2014
Diplomado en Gestión del Talento Humano
Universidad de Piura

2013 Diplomado en Administración IPAE

2007 – 2011 Contadora Pública Universidad Nacional Pedro Ruiz Gallo





CAPACITACIONES

Centro de Estudios	Curso	Año
IAT	WEBINAR: PLANIFICACIÓN FISCAL AGRESIVA	2022
IAT	WEBINAR: TRATAMIENTO TRIBUTARIO DE LAS CRIPTOMONEDAS	2022
IAT	CURSO FUNDAMENTOS DE LA BASE JURISDICCIONAL DEL IMPUESTO A LA RENTA	2022
IAT	WEBINAR: EBITDA TRIBUTARIO Y DEDUCCIÓN DE GASTOS FINANCIEROS	2022
IAT	CURSO BASE JURISDICCIONAL DEL IMPUESTO A LA RENTA DE FUENTE PERUANA	2022
IAT	CURSO LAS RENTAS DE NO DOMICILIADOS, LOS EFECTOS EN LA LEY INTERNA Y LOS	2022
IAI	CONVENIOS	2021
IAT	CURSO INSTRUMENTOS FINANCIEROS DERIVADOS Y MODALIDAD DE FINANCIAMIENTO	2021
IAT	CURSO TRATAMIENTO TRIBUTARIO EN FUSIONES, ESCISIONES Y REORGANIZACIÓN DE	2021
IAI	EMPRESAS	2021
IAT	TALLER EXPEDIENTE ELECTRÓNICO DE FISCALIZACIÓN	2021
IAT	CURSO VALOR DEL MERCADO Y GASTOS POR SERVICIOS ENTRE EMPRESAS	2021
IAT	CURSO NUEVO DEVENGO Y GASTOS PREOPERATIVOS	2021
IAT	CURSO CLAUSULA ANTIELUSIVA GENERAL	2021
IAT		
	CURSO NIC 16 - PROPIEDAD, PLANTA Y EQUIPO	2020
IAT	CURSO NIC 2 - INVENTARIOS	2020
IAT	CURSO NORMATIVIDAD Y MANEJO DE LOS SISTEMAS DE LIBROS ELECTRONICOS	2020
IAT	CURSO OPERACIONES CON NO DOMICILIADOS - INTERMEDIO	2020
IAT	CURSO TRATAMIENTO TRIBUTARIO DE LOS CONTRATOS ASOCIATIVOS Y CONTRATOS	2020
	MODERNOS	
IAT	CURSO SISTEMAS ADMINISTRATIVOS DEL IGV (DETRACCIONES, PERCEPCIONES Y	2020
	RETENCIONES)	
IAT	CURSO AVANZADO IMPUESTO A LA RENTA EMPRESARIAL	2020
IAT	CURSO AVANZADO DE LA LEY DEL IGV E ISC	2020
IAT	CURSO AVANZADO DE CODIGO TRIBUTARIO	2020
IAT	CURSO CLAUSULA ANTIELUSIVA GENERAL - NORMA XVI Y LAS CLAUSULAS	2020
	ANTIELUSIVAS ESPECIFICAS DEL IMPUESTO A LA RENTA	
IAT	CURSO ACTUALIZACION EN LEY Y REGLAMENTO DEL IGV E ISC	2019
IAT	CURSO ACTUALIZACION EN LEY Y REGLAMENTO DEL IMPUESTO A LA RENTA	2019
IAT	TALLER APLICATIVO PARA LA IMPLEMENTACION DE LA NORMA XVI	2019
IAT	CURSO LA FISCALIDAD INTERNACIONAL EN LA ERA POST BEPS: INCIDENCIA EN EL PERÚ	2018
IAT	CURSO VIRTUAL LA ASISTENCIA ADMINISTRATIVA MUTUA EN MATERIA TRIBUTARIA Y EL	2018
D.C.I	INTERCAMBIO DE INFORMACIÓN.	2010
IAT	CURSO CONTROL DE INSUMO PRODUCTO PROCESO PRODUCTIVO DEL SECTOR	2018
2.0	AVÍCOLA Y PESCA	2010
IAT	CURSO AUTOINSTRUCTIVO DE LA LEY DE PROCEDIMIENTO ADMINISTRATIVO GENERAL	2018
ERNST & YOUNG	CONVENIOS DE ESTABILIDAD TRIBUTARIA	2018
UNIVERSIDAD PERUANA	CÓDIGO CIVIL - APLICACIÓN EN LA AUDITORIA TRIBUTARIA	2018
DE CIENCIAS APLICADAS		- 2020
JUNTA DE DECANOS DE COLEGIOS DE	OFMINADIO DE ACTUALIZACIÓN EN ACRECTOS CONTADIES Y TRIBUTADIOS	0040
CONTADORES	SEMINARIO DE ACTUALIZACIÓN EN ASPECTOS CONTABLES Y TRIBUTARIOS	2018
PÚBLICOS DEL PERÚ	123	
IAT	CURSO VIRTUAL AUTOINSTRUCTIVO CONSORCIOS	2017
IAT		
IAT UNIVERSIDAD PERUANA	CURSO VIRTUAL AUTOINSTRUCTIVO RENTA DE FUENTE EXTRANJERA	2017
DE CIENCIAS APLICADAS	LEY GENERAL DE SOCIEDADES	2017
CENTRO		
INTERAMERICANO DE	CURSO BASICO EN FISCALIZACION - EDICION ESPECIAL PERU	2017
ADMINISTRACIONES	CONSO BASICO EN FISCALIZACION - EDICION ESFECIAL PENO	2017
TRIBUTARIAS- CIAT		
IAT	CURSO ADUANERO Y TRIBUTARIO- CAT	2016
IAT	CURSO INCREMENTO PATRIMONIAL NO JUSTIFICADO	2016
COLEGIO DE CONTADORES		
PUBLICOS DE	CIERRE CONTABLE TRIBUTARIO CON ADOPCION A LAS NIIF-NIC	2015
LAMBAYEQUE		
CEPEG	CURSO ESPECIALIZADO EN PROCEDIMIENTO ADMINISTRATIVO GENERAL LEY 27444,	2015
	PROCEDIMIENTO ADMINISTRATIVO SANCIONADOR LEY 29622 Y TUPA	
ACTUALIDAD	FISCALIZACION TRIBUTARIA	2015
GUBERNAMENTAL		
INST. ACADEMICO DE	GESTION DE LAS CONTRATACIONES PUBLICAS	2 <mark>01</mark> 4
GESTION PUBLICA		
&DESARROLLO INT INDESTA	VI CLIDGO VIDTUAL DE CORDANZA COACTIVA	0040
	VI CURSO VIRTUAL DE COBRANZA COACTIVA	2013
INDESTA	I CURSO VIRTUAL AUTOINSTRUCTIVO FUNDAMENTOS DEL DRAWBACK	2013
	1	





INDESTA	DERECHO PROCESAL TRIBUTARIO ORIENTADO AL AMBITO ADUANERO	2013
CAMARA DE COMERCIO Y PRODUCCION DE LAMBAYEQUE- CHICLAYO	NUEVO SISTEMA DE LIBROS Y REGISTROS ELECTRONICOS	2013
COLEGIO DE CONTADORES PUBLICOS DE LAMBAYEQUE	PLAME: PLANILLAS ELECTRONICAS	2013
COLEGIO DE ABOGADOS DE LAMBAYEQUE	SEMINARIO DE ACTUALIZACION EN TRIBUTACION	2013
COLEGIO DE CONTADORES PUBLICOS DE LAMBAYEQUE	IMPORTANCIA UNIVERSAL DEL CONTROL INTERNO CONTABLE, ADMINISTRATIVO, FINANCIERO EN EL SISTEMA EMPRESARIAL	2012



